【裁判字號】    97,抗,668
【裁判日期】    970708
【裁判案由】    偽證
【裁判全文】
臺灣高等法院臺中分院刑事裁定           97年度抗字第668號
抗  告  人
即  被  告  甲○○
上列抗告人因偽證案件，不服臺灣臺中地方法院中華民國97年5
月8日裁定（97年度訴緝字第130號），提起抗告，本院裁定如下
：
    主  文
抗告駁回。
    理  由
一、本件抗告意旨略以：抗告人甲○○因偽證案件，原審法院以
    「甲○○證人，於執行審判職務之公署審判時，於案情有重
    要關係之事項，供前具結，而為虛偽之陳述，處有期徒刑參
    月」，對此判決抗告人本不敢有所疑異，惟該判決未有得易
    科罰金之宣告，抗告人提出上訴聲明。原審法院遽為裁定上
    訴駁回，實有違誤。按當事人對於下級法院不服者得上訴於
    上級法院，刑事訴訟法第344條第1項著有明文。抗告人於民
    國97年4月25日具狀上訴，一切均合法律程式，並無同法第
    362條所訂「原審法院認為上訴不合法律上之程式或法律不
    應准許或其上訴權已喪失者，應以裁定駁回」之情形。原審
    未查，遽依上開規定，裁定駁回上訴，難令甘服云云。
二、按依刑事訴訟法協商程序所為之科刑判決，除有刑事訴訟法
    第455條之4第1項第1款、第2款、第4款、第6款、第7款所定
    之情形之一，或協商判決違反同條第2項之規定者外，不得
    上訴，刑事訴訟法第第455條之10第1項定有明文。又原審法
    院認為上訴不合法律上之程式或法律上不應准許或其上訴權
    已經喪失者，應以裁定駁回之，同法第362條前段，亦定有
    明文。
三、經查，原審法院以抗告人即被告甲○○所犯刑法第168條之
    偽證罪，非屬死刑、無期徒刑、最輕本刑三年以上有期徒刑
    之罪，亦非屬高等法院管轄第一審案件之罪。於97年3月26
    日審理時，經原審法院同意，抗告人與檢察官於審判外進行
    認罪協商，由檢察官聲請原審法院改依協商程序而為判決。
    而本件判決並無刑事訴訟法第455條之4第1款、第2款、第4
    款、第6款、第7款所定之情形之一，亦無違反同條第2項之
    規定，依上開規定，抗告人不得上訴。抗告人以「被告對本
    案認罪協商之結果本不敢有所疑議，惟因原判決主文中僅記
    載判處被告有期徒刑三月，並無得易科罰金之宣告，此結果
    被告勢必失去自由，且按常情論，受六個月以下有期徒刑宣
    告者，均得易科罰金，原判決未併諭知得易科罰金，尚有違
    誤」為由，提起上訴，即屬違背法律之規定，裁定駁回抗告
    人之上訴。經核與上開刑事訴訟法第455條之10第1項、第
    362 條前段規定，並無不合。抗告人以其上訴均合法律程式
    ，並無同法第362條所訂情形，指摘原審駁回上訴之裁定不
    當，其抗告為無理由，應予駁回。
四、又依刑法第41條第一項規定，犯最重本刑為「五年以下」有
    期徒刑以下之刑之罪，而受六個月以下有期徒刑或拘役之宣
    告者，始得諭知易科罰金。本件抗告人所犯刑法第168條之
    偽證罪，其法定本刑為「七年以下」有期徒刑，雖經判處有
    期徒刑三月，依法亦不得易科罰金，併此明敘明。
五、據上論斷，應依刑事訴訟法第412條，裁定如主文。
中    華    民    國    97    年    7     月    8     日
            刑事第九庭  審判長法  官  陳  筱  珮
                              法  官  康  應  龍
                              法  官  趙  春  碧
上列正本證明與原本無異。
如不服本裁定，應於裁定送達後五日內向本院提出抗告狀。
                              書記官  蘇  昭  文
中    華    民    國    97    年    7     月    8     日


司法院資訊處製作；財團法人民間司法改革基金會備份。
